【裁判字號】    99,交訴,28
【裁判日期】    990729
【裁判案由】    業務過失致死
【裁判全文】
臺灣花蓮地方法院刑事判決              99年度交訴字第28號
公  訴  人  臺灣花蓮地方法院檢察署檢察官
被      告  乙○○
上列被告因業務過失致死案件，經檢察官提起公訴（99年度偵字
第2154號），被告於準備程序中為有罪之陳述，本院合議庭裁定
由受命法官獨任進行簡式審判程序，判決如下：
    主  文
乙○○從事業務之人，因業務上之過失致人於死，處有期徒刑陸
月，如易科罰金，以新臺幣壹仟元折算壹日。緩刑貳年。
    事  實
一、乙○○係受雇於鏘勝能源社之送貨員，平日以駕駛自用小貨
    車載送瓦斯為業，為從事駕駛業務之人，於民國98年12月22
    日下午，駕駛車號U8-7051 號自用小貨車，沿花蓮縣鳳林鎮
    ○○路由南往北方向行駛，於當日15時3 分許，行經花蓮縣
    鳳林鎮○○路與大仁路交岔路口時，本應注意行經無號誌之
    交岔路口，應禮讓右方車先行，且當時並無不能注意之情事
    ，竟疏未注意及此。適有吳康玉葉騎乘車號HDC-047 號普通
    重型機車，沿同鎮○○路由西往東方向行駛至上開地點，二
    車因閃避不及發生碰撞，因而致吳康玉葉人車倒地後，送醫
    急救，仍於98年12月22日18時30分許，因車禍致腦挫傷死亡
    。乙○○於車禍發生後，在警員前往現場處理時，在其上開
    犯行未為任何有偵查犯罪職權之公務員知悉前，即當場向到
    場處理之警員自首，承認其為肇事人，並進而接受本件裁判
    。
二、案經甲○○告訴及臺灣花蓮地方法院檢察署檢察官相驗後自
    動檢舉偵查起訴。
    理  由
一、上揭犯罪事實，業據被告乙○○於警詢、偵查中及本院審理
    時坦承不諱，核與證人甲○○於警詢時所證述情節大致相符
    。此外，復有道路交通事故現場圖、道路交通事故調查報告
    表、現場照片26張、財團法人佛教慈濟醫院診斷証明書1 份
    、相驗照片10張、臺灣花蓮地方法院檢察署相驗屍體證明書
    、檢驗報告書在卷可稽。而汽車行駛至交岔路口，無號誌或
    號誌故障而無交通指揮人員指揮，支線道車應暫停讓幹線道
    車先行。未設標誌、標線或號誌劃分幹、支線道者，少線道
    車應暫停讓多線道先行；車道數相同時，轉彎車應暫停讓直
    行車先行；同為直行車或轉彎車者，左方車應暫停讓右方車
    先行，道路交通安全規則第102條第1項第2 款定有明文。被
    告本應注意上開規定，而依當時情形，並無不能注意之情況
    ，竟疏未注意致生本件車禍，其已有過失甚明。且本件經臺
    灣省花東區車輛行車事故鑑定委員會鑑定結果，亦同認定：
    「乙○○於駕駛自用小貨車行經無號誌之交岔路口，左方車
    未暫停讓右方車先行，為肇事主因；吳康玉葉無照駕駛重型
    機車行經無號誌之交岔路口，未減速慢行，作隨時停車準備
    ，為肇事次因」等情，有該會99年2月6日花東鑑字第099610
    0215號函附鑑定意見書在卷可稽。而被害人吳康玉葉因本件
    車禍死亡，亦有前開臺灣花蓮地方法院檢察署相驗屍體證明
    書附卷可按。被害人死亡與被告之過失行為間，確有因果關
    係，應堪認定。本案被告自白核與事實相符，自應依法論科
    。
二、按刑法上所謂「業務」，係指個人基於其社會地位繼續反覆
    執行之事務，本件被告係以駕駛車輛載送瓦斯為業，即係以
    駕駛為業務之人。是核被告所為，係犯刑法第276條第2項之
    業務過失致人於死罪。查被告於肇事後，在警員前往現場處
    理時，在其上開犯行未為任何有偵查犯罪職權之公務員知悉
    前，即當場向到場處理之警員自首，承認其為肇事人，並進
    而接受本件裁判一情，有花蓮縣警察局道路交通事故肇事人
    自首情形紀錄表1 紙附卷可稽，應依法減輕其刑。爰審酌被
    告駕車發生本件車禍因而致被害人死亡之重大結果，且為肇
    事主因，犯罪手段、目的、動機，及犯罪後坦承犯行，且與
    被害人家屬調解成立，有花蓮縣鳳林鎮調解委員會調解書在
    卷可稽等一切情狀，量處如主文所示之刑，並諭知易科罰金
    之折算標準。又被告未曾受有期徒刑以上刑之宣告，有卷附
    臺灣高等法院被告前案紀錄表可按，本院認其經此偵、審程
    序之教訓，當知所警惕，而無再犯之虞，並認前開對其宣告
    之刑，以暫不執行為適當，爰諭知緩刑2年，以啟自新。
據上論斷，應依刑事訴訟法第273條之1第1項、第299條第1 項前
段，刑法第276條第2項、第41條第1項前段、第62條前段、第 74
條第1項第1款，刑法施行法第1條之1，判決如主文。
本案經檢察官簡淑如到庭執行職務。
中    華    民    國    99    年    7     月    29    日
                  刑事第一庭    法  官  林恒祺
以上正本證明與原本無異。
如不服本判決應於收受送達後10日內向本院提出上訴書狀，並應
敘述具體理由。其未敘述上訴理由者，應於上訴期間屆滿後20日
內向本院補提理由書(均須按他造當事人之人數附繕本)「切勿逕
送上級法院」。告訴人或被害人如對於本判決不服者，應具備理
由請求檢察官上訴，其上訴期間之計算係以檢察官收受判決正本
之日期為準。
中    華    民    國    99    年    7     月    30    日
                                書記官
附論本案論罪科刑法條：
中華民國刑法第276條
因過失致人於死者，處2年以下有期徒刑、拘役或2千元以下罰金
。
從事業務之人，因業務上之過失犯前項之罪者，處5 年以下有期
徒刑或拘役，得併科3千元以下罰金。

司法院資訊處製作；財團法人民間司法改革基金會備份。
